臺灣高雄地方法院刑事判決　　　　　　　　　　　　九十三年度訴字第二四九號
　　公　訴　人　臺灣高雄地方法院檢察署檢察官
　　被　　　告　乙○○
右列被告因違反毒品危害防制條例案件，經檢察官提起公訴（九十三年度毒偵字第二
五二七號、九十三年度毒偵字第三一七０號），於本院行準備程序進行中，被告就被
訴事實為有罪之陳述，經告知簡式審判程序之旨，並聽取當事人之意見後，本院認宜
以獨任進行簡式審判程序，裁定進行簡式審判程序，判決如左：
    主  文
乙○○連續施用第一級毒品，累犯，處有期徒刑拾月；又施用第二級毒品，累犯，處
有期徒刑柒月，應執行有期徒刑壹年月。
    事  實
一、乙○○前於民國八十八年間因染上吸毒惡習，而違反毒品危害防制條例，經執行
    觀察、勒戒後認無繼續施用傾向，經台灣高雄地方法院檢察署檢察官於八十八年
    十月三十日以八十八年度毒偵字第一九九六號為不起訴處分，又於八十九年間再
  因違反毒品危害防制條例案件，經本院以八十九年度訴字第二三一五號判處有期
    徒刑三月確定，然乙○○仍不思悔悟，於九十二年間因又犯施用毒品案件，經本
    院以九十二年度簡字第七四三號判處有期徒刑六月，於九十三年二月二十八日縮
    刑期滿執行完畢。詎其仍未戒除毒癮之惡習，明知海洛因、安非他命業經公告列
    為毒品危害防制條例第二條第二項之第一級毒品、第二級毒品，不得非法持有、
    施用，五年內復基於施用第一級毒品海洛因之概括犯意，自九十三年五月十五日
    起，迄同年六月三日十三時四十五分許即警方採驗尿液之際向前回溯二十四小時
    內之某時（不含公權力拘束期間）止，連續在高雄縣大寮鄉○○○路朋友住處等
    處，以海洛因粉末摻入香菸中吸食之方式，施用第一級毒品海洛因數次；另基於
    施用第二級毒品甲基安非他命之犯意，於九十三年六月三日十三時四十五分許即
    警方採驗尿液時向前回溯二十四小時內之某時（不含公權力拘束期間），在前開
    朋友住處，以將安非他命晶體置於吸食器內，下用火燒烤吸食其霧化氣體之方式
    ，施用第二級毒品甲基安非他命一次，嗣先後為警在同年五月十五日二十二時許
    ，在王建業位於高雄縣大寮鄉○○○路四十之三號三樓房間內查獲及同年六月三
    日十二時十分許，在高雄縣鳳山市○○街查獲。
二、案經高雄縣政府警察局刑警大隊、林園分局報請台灣高雄地方法院檢察署檢察官
    偵查起訴。
    理  由
一、本件被告所犯為死刑、無期徒刑、最輕本刑為三年以上有期徒刑以外之罪，其於
    準備程序進行中，就被訴事實為有罪之陳述，經告知簡式審判程序之旨，並聽取
    當事人之意見後，本院認宜以獨任進行簡式審判程序，而裁定進行簡式審判程序
    審理，合先敘明。
二、右揭事實，業據被告乙○○於本院審理中自白不諱，且其九十三年五月十五日為
    警查獲時所採取之尿液，經送高雄縣衛生局檢驗及高雄醫學大學附設中和紀念醫
    院複驗結果，均呈嗎啡陽性反應，有該局九十三年五月三十一日九三煙檢字第一
    ０七六號煙毒尿液檢驗成績書、姓名代碼對照表、該醫院九十三年七月十三日編
    號九三０七之八八號濫用藥物尿液檢驗報告各一紙在卷可憑；其九十三年六月三
    日為警查獲時所採取之尿液，經送高雄縣衛生局檢驗及高雄醫學大學附設中和紀
    念醫院複驗結果，均呈嗎啡陽性反應，有該局九十三年六月七日九三煙檢字第一
    一０六號煙毒尿液檢驗成績書、姓名代碼對照表、該醫院九十三年七月十三日編
    號九三０七之八０號濫用藥物尿液檢驗報告各一紙附卷可稽。參諸醫學臨床實驗
    及根據英國藥學會出版之文獻Isolation and Indentifi- cation of Drugs乙書
    第二百九十三頁載：海洛因經注射入人體後，在體內迅速水解成6-Monoacety I
    morphine，再緩緩繼續水解成嗎啡，然後再循嗎啡之代謝方式排出，同書第四百
    三十一頁至第四百三十二頁並載有：嗎啡經注射入人體後，約百分之五十以上於
    八小時內自尿中排出，至二十四小時排出約百分之九十，但四十八小時後仍有微
    量可檢出等語。此外，按通常健康成人一次注射嗎啡十五公絲，而以現行採用蟻
    醛酸試液及鉬鋑銨酸試液檢檢驗其尿液時，注射後八小時內所排尿液易於檢出；
    八小時至二十四小時，視其取尿時間及尿量多寡，可能檢出；至二十四小時以後
    所排之尿液，用上述方法已難檢出，亦據行政院衛生署藥物食品檢驗局七十三年
    十一月三十日（）藥檢壹字第○三○二二一號函釋明確，甲基安非他命經口服
    投與後，約百分之七十於二十四小時內可自尿液中排出，而其尿液內含甲基安非
    他命成分之檢出，與投與甲基安非它命的量、個人體質、檢驗儀器之精密度有關
    ，通常採尿化驗是否呈陽性反應，應以投與後二十四小時內所採者為宜，此亦有
    行政院衛生署藥物食品檢驗局（80）藥檢醫字第四五二九號函可查，是依上開說
    明，佐以被告前揭尿液檢驗報告，足徵被告上開施用第一級毒品海洛因、第二級
    毒品安非他命之自白，核與事實相符，可採為認定事實之依據。另被告前於八十
    八年間因染上吸毒惡習，而違反毒品危害防制條例，經執行觀察、勒戒後認無繼
    續施用傾向，經台灣高雄地方法院檢察署檢察官於八十八年十月三十日以八十八
    年度毒偵字第一九九六號為不起訴處分，又於八十九年間再因違反毒品危害防制
    條例案件，經本院以八十九年度訴字第二三一五號判處有期徒刑三月確定，然乙
    ○○仍不思悔悟，於九十二年間因又犯施用毒品案件，經本院以九十二年度簡字
    第七四三號判處有期徒刑六月，於九十三年二月二十八日縮刑期滿執行完畢等情
    ，此有台灣高等法院被告全國前案紀錄表、台灣高雄地方法院檢察署刑案資料查
    註紀錄表各一紙附卷可按，其於前開不起訴處分確定後，再犯本件施用毒品罪，
    事證明確，被告上開犯行洵堪認定。
三、核被告所為，係犯毒品危害防制條例第十條第一項之施用第一級毒品罪及同條第
    二項之施用第二級毒品罪。又其施用第一級、第二級毒品前後持有該毒品之低度
    行為，應分別被其施用之高度行為所吸收，均不另論罪。而被告先後多次施用第
    一級毒品海洛因之犯行，時間緊接，方法相同，觸犯構成要件相同之罪，顯係基
    於概括犯意為之，為連續犯，依刑法第五十六條之規定，以一罪論，並加重其刑
    。被告施用第一級、第二級毒品之行為，犯意個別，罪名互殊，應予分論併罰。
    末查，被告前於八十八年間因染上吸毒惡習，而違反毒品危害防制條例，經執行
    觀察、勒戒後認無繼續施用傾向，經台灣高雄地方法院檢察署檢察官於八十八年
    十月三十日以八十八年度毒偵字第一九九六號為不起訴處分，又於八十九年間再
    因違反毒品危害防制條例案件，經本院以八十九年度訴字第二三一五號判處有期
    徒刑三月確定，然乙○○仍不思悔悟，於九十二年間因二犯施用毒品案件，經本
    院以九十二年度簡字第七四三號判處有期徒刑六月，於九十三年二月二十八日縮
    刑期滿執行完畢，此有台灣高等法院被告全國前案紀錄表、台灣高雄地方法院檢
    察署刑案資料查註紀錄表各一紙附卷可按，其於五年內再犯本件最重本刑為有期
    徒刑以上之罪，為累犯，應依刑法第四十七條之規定，加重其刑，並依法遞加之
    。爰審酌被告前有施用毒品之不良素行，歷經觀察、勒戒及強制戒治程序後，仍
    未能徹底戒絕毒品，且屢經查獲，隨即再犯，顯見意志不堅，且有失政府制定毒
    品危害防制條例之立法美意，本不宜寬貸，惟念其施用毒品乃自戕一己之身體健
    康，尚未害及他人，且犯後坦承犯行，深具悔意等一切情狀，分別量處如主文所
    示之刑，並定其應執行刑。
據上論斷，應依刑事訴訟法第二百七十三條之一第一項、第二百九十九條第一項前段
，毒品危害防制條例第十條第一項、第二項，刑法第十一條前段、第五十六條、第四
十七條，判決如主文。
本案經檢察官甲○○到庭執行職務。
中      華      民      國    九十三    年    十一     月    二十二     日
                                  臺灣高雄地方法院刑事庭
                                      法  官  胡 宜  如
右正本證明與原本無異。
如不服本判決，應於判決送達後十日內，向本院提出上訴狀。
                                      書記官  蘇  溪  林
中      華      民      國    九十三    年    十一     月    二十二     日
附錄法條：
毒品危害防制條例第十條
施用第一級毒品者，處六月以上五年以下有期徒刑。
施用第二級毒品者，處三年以下有期徒刑。
